---
title: "DataPreparation"
author: "Juan Manuel Tonello"
date: "27 de junio de 2019"
output: html_document
---

```{r setup, include=FALSE}
knitr::opts_chunk$set(echo = TRUE)
library(lubridate)
library(plotly)
```

## Obtener datos
Partimos de una tabla con 6 columnas: fecha, open, high, low, close, volume
Para hacer una prueba inicial, conectamos google sheets a google finance, copiar/pegar a un .csv (sheets no permite exportar datos de google finance).

### Nomenclatura
N: Cantidad de barras del set
O: Open, precio de apertura
H: High, precio máximo
L: Low, precio mínimo
C: Close, precio de cierre

```{r load}
d <- read.csv("X.csv", header = TRUE, sep = "\t")
d$Date <- mdy_hms(d$Date)
N <- dim(d)[1]
```

## Parámetros configurables
*B: Back, barras del pasado usadas como input del modelo
*F: Future, barras a futuro para la predicción 
*P: Profit target (P>1)
*S: Stop loss (S<1)

```{r parameters, echo=FALSE}
B <- 100
F <- 20
P <- 1.3
S <- 0.95
```

## Etiquetar las filas
Target_i = N/A para todo i < H || i > (N-F).
Target_i = (H_i+k >= C_i . T para algún k, 0<k<=F ) && (L_i+j > C_i . L para todo 0<j<=k).

En palabras: hay setup (target = TRUE) si dentro de las próximas F barras el máximo supera el profit target antes de que el mínimo supere el stop loss.

```{r tag, echo=FALSE}
d$Target <- NA
for (i in B:(N-F) ) 
{
  for (j in 1:F)
  {
    # Si cruzó el stop loss
    if (d$Low[i+j] <= d$Close[i]*S) 
    {
      d$Target[i] <- FALSE
      break
    }
    
    # Si cruzó el profit target
    if (d$High[i+j] >= d$Close[i]*P)
    {
      d$Target[i] <- TRUE
      break
    }
  }
  #d$Target[i] <- FALSE
}
```

## Plot data

```{r plot, echo=FALSE, warning=FALSE}

idxSetup <- !is.na(d$Target) & d$Target

plot_ly(d, x = ~Date, type="candlestick",
          open = ~d$Open, close = ~d$Close, high = ~d$High, low = ~d$Low,
          increasing = grey, decreasing = grey) %>% 
add_markers(x = d$Date[idxSetup], y = d$Close[idxSetup], type="markers", 
              marker = list(size = 10,
                            color = 'rgba(0, 255, 0, .9)',
                            line = list(color = 'rgba(0, 150, 0, .8)', width = 2)
                            )
            )
```

## To-Do
Calcular la tasa de setup variando los parámetros S, P, F
Armar el dataset de input aplanado
Partirlo en training, test
Buscar cómo equilibrar la cantidad de T y F
Armar una red y entrenarla
Medir sobre test
Calcular truePositive, falsePositive
Ver si necesito separar en training, validation, test para tunear los hiperparámetros
Iterar
Aplicar log a los precios
Aplicar log al volumen?
Automatizar la bajada de datos
Bajar datos de varios activos
Calcular tasa de setup para cada activo
Armar datasets training, test con varios activos
Entrenar y tunear hiperparámetros
Automatizar la predicción diaria
Averiguar cómo funciona la API de Ameritrade
Diseñar un autómata que opere a partir de las predicciones
Poner a funcionar el autómata en demo

