---
title: "Detectar setup alcista"
author: "Juan Manuel Tonello"
date: "27 de junio de 2019"
output: html_document
---

# Objetivo
Detectar patrones alcistas mediante modelos predictivos.
La idea inicial es armar un modelo de clasificación binaria con entrenamiento supervisado.

```{r setup, include=FALSE}
knitr::opts_chunk$set(echo = TRUE)
library(lubridate)
library(plotly)
```

## Obtener datos
Partimos de una tabla con 6 columnas: fecha, open, high, low, close, volume.
Para hacer una prueba inicial, conectamos google sheets a google finance, copiar/pegar a un .csv (sheets no permite exportar datos de google finance).

### Nomenclatura
* N: Cantidad de barras del set
* O: Open, precio de apertura
* H: High, precio máximo
* L: Low, precio mínimo
* C: Close, precio de cierre
* V: Volumen

```{r load, echo=FALSE}
d <- read.csv("X.csv", header = TRUE, sep = "\t")
d$Date <- mdy_hms(d$Date)
N <- dim(d)[1]

head(d)
```
N = `r N`

## Etiquetar los datos históricos
Antes de entrenar el modelo vamos a etiquetar los datos históricos indicando cuándo hubo setup y cuándo no.

```{r parameters, echo=FALSE}
B <- 100
F <- 20
P <- 1.3
S <- 0.95
```

### Parámetros 
* B: Back, barras del pasado usadas como input del modelo.  (B = `r B`)
* F: Future, barras a futuro para la predicción.  (F = `r F`)
* P: Profit target (P>1).  (P = `r P`)
* S: Stop loss (S<1).  (S = `r S`)

### Criterio para etiquetar
Target_i = N/A para todo i < H || i > (N-F).
Target_i = (H_i+k >= C_i . T para algún k, 0 < k <= F ) && (L_i+j > C_i . L para todo 0 < j <= k).

En palabras: hay setup (target = TRUE) si dentro de las próximas F barras el máximo supera el profit target antes de que el mínimo supere el stop loss.

```{r tag, echo=FALSE}
d$Target <- NA
for (i in B:(N-F) ) 
{
  for (j in 1:F)
  {
    # Si cruzó el stop loss
    if (d$Low[i+j] <= d$Close[i]*S) 
    {
      d$Target[i] <- FALSE
      break
    }
    
    # Si cruzó el profit target
    if (d$High[i+j] >= d$Close[i]*P)
    {
      d$Target[i] <- TRUE
      break
    }
  }
  #d$Target[i] <- FALSE
}
```

## Datos etiquetados
```{r plot, echo=FALSE, warning=FALSE}

idxSetup <- !is.na(d$Target) & d$Target

plot_ly(d, x = ~Date, type="candlestick",
          open = ~d$Open, close = ~d$Close, high = ~d$High, low = ~d$Low,
          increasing = grey, decreasing = grey) %>% 
add_markers(x = d$Date[idxSetup], y = d$Close[idxSetup], type="markers", 
              marker = list(size = 10,
                            color = 'rgba(0, 255, 0, .9)',
                            line = list(color = 'rgba(0, 150, 0, .8)', width = 2)
                            )
            )
```

## To-Do
* Ajustar la tasa de setups variando los parámetros S, P, F
* Armar el dataset de input aplanado
* Partirlo en training y test
* Equilibrar la cantidad de T y F
* Armar una red y entrenarla
* Medir sobre test
* Calcular truePositive, falsePositive
* Analizar si es necesario separar en training, validation, test para tunear los hiperparámetros
* Iterar
* Aplicar log a los precios
* Aplicar log al volumen?
* Automatizar la bajada de datos
* Bajar datos de varios activos
* Calcular tasa de setup para cada activo
* Armar datasets consolidando varios activos
* Entrenar y tunear hiperparámetros
* Automatizar la predicción diaria
* Averiguar cómo funciona la API de Ameritrade
* Diseñar un autómata que opere a partir de las predicciones
* Poner a funcionar el autómata en demo

